【裁判字號】    88,易,1149
【裁判日期】    890303
【裁判案由】    違反商標法
【裁判全文】
臺灣新竹地方法院刑事判決                        八十八年度易字第一一四九號
    公  訴  人  臺灣新竹地方法院檢察署檢察官
    被      告  甲○○
右列被告因違反商標法案件，經檢察官提起公訴（八十八年度偵字第七九五九號），
本院判決如左：
    主    文
甲○○連續明知為意圖欺騙他人，於同一商品，使用相同於他人註冊商標圖樣之商品
而販賣，處有期徒刑參月，如易科罰金，以參佰元折算壹日。緩刑貳年，緩刑期內付
保護管束。
附表二所示之仿冒商標手錶玖拾肆只均沒收。
    事    實
一、甲○○明知附表一所示之商標圖樣，分別經附表一所示之瑞士勞力士錶廠等商標
    專用權人向經濟部智慧財產局（前身為經濟部中央標準局）申請註冊核准，而分
    別取得如附表一所示各類商品之商標專用權，均尚在專用期間內（各商標之專用
    期間詳如附表所示，起訴書誤載部分專用期間），且明知其向綽號「小陳」之年
    籍不詳成年男子所購得之扣案如附表二所示之手錶係屬意圖欺騙他人而仿冒前揭
商標圖樣使用於同一手錶商品之手錶，竟基於概括之犯意，自民國八十八年一月
    初某日起至同年十一月四日止，連續多次在新竹市○○街民富夜市，以每只新台
    幣一千元至二千元不等之價格將上開購自綽號「小陳」之手錶販賣予不特定之顧
    客多人，嗣於八十八年十一月四日晚間八時三十分許，在新竹市民富夜市為警查
    獲，並扣得如附表二所示仿冒商標手錶共九十四只。
二、案經瑞士商比雅給特公司、亞米茄股份有限公司、倩妮股份有限公司及荷蘭商佳
    得國際公司（起訴誤載瑞士勞力士錶廠）等訴由新竹市警察局移送臺灣新竹地方
    法院檢察署檢察官偵查起訴。
    理    由
一、訊據被告甲○○對於右揭犯罪事實除行為時間外餘均袒白承認，並有商標註冊証
    、商標註冊簿影本共十一件及扣案之仿冒商標手錶共九十四只在卷可稽，被告嗣
    於本院審理時雖辯稱伊於八十八年一月間並無販賣仿冒商標手錶，而係自八十八
    年七月間才開始販賣仿賣商標手錶云云，惟查被告於警局詢問何時開始經營時，
    供稱：「我於八十八年一月初起開始販賣該仿冒品至今‧‧‧」等語，被告已明
    確且完整地供述自八十八年一月初起所販賣者為仿冒商標之手錶，並非誤解警訊
    意旨而簡略供承自八十八年一月初開始販賣手錶，顯見被告自八十八年一月初起
    即開始販賣仿冒商標之手錶，被告事後翻異其詞，無非為卸免部分刑責，所辯尚
    不足採。準此，被告自八十八年一月初某日起至同年十一月四月連續多次販賣如
    附表二所示之仿冒商標手錶之犯行，洵堪認定。
二、核被告所為係犯商標法第六十三條之販賣仿冒商標商品罪，被告前後連續多次販
    賣仿冒他人商標之手錶，時間緊接、方法相同，觸犯構成要件相同之罪名，顯係
    基於概括犯意為之，應依連續犯之規定論以一罪並加重其刑。另公訴人雖誤認附
    表一編號四所示之商標圖樣，其專用期間已於八十七年十二月三十一日屆滿且未
    申請延展（實際上已申請延展至九十七年十二月三十一日止），而被告則於八十
    八年一月初開始販賣，故漏未就此部分提起公訴，然此部分與檢察官起訴部分有
    裁判上一罪之關係，仍為起訴之效力所及，本院自得一併審理，併此敘明。爰審
    酌被告為貪圖私利而販賣仿冒他人商標之手錶，損及我國商業形象，犯罪之手段
    以及犯後袒承犯罪等一切情狀，量處如主文所示之刑，並諭知易科罪金之之折算
    標準。又被告前未曾受有期徒刑以上刑之宣告，有臺灣高等法院被告全國前案紀
    錄表附卷可稽，被告經此次起訴、審判後，當能知所警惕，信無再犯之虞，本院
    認為所宣告之刑均以暫不執行為適當，爰併諭知緩刑二年，於緩刑期間內付保護
    管束，以勵來茲而啟自新。另扣案如附表二所示仿冒商標之手錶，係被告犯商標
    法第六十三條之販賣仿冒商標商品罪所販賣之物，爰依商標法第六十四條規定併
    予宣告沒收。
據上論斷，依刑事訴訟法第二百九十九條第一項前段，商標法第六十三條、第六十四
條，刑法第十一條前段、第五十六條、第四十一條、第七十四條第一款、第九十三條
第一項，罰金罰鍰提高標準條例第二條判決如主文。
本件經檢察官黃仁宏到庭執行職務。
中      華      民      國    八十九    年      三      月      三      日
                                      台灣新竹地方法院刑事第二庭
                                          法  官    王  永  春
右正本證明與原本無異。
如不服本判決，應於判決送達後十日內向本院提出上訴狀( 應附繕本 )，上訴於
臺灣高等法院。
                                          書記官    呂  超  上
中      華      民      國    八十九    年      三      月      三      日
附錄法條：
商標法第六十二條
意圖欺騙他人，有左列情形之一者，處三年以下有期徒刑、拘役或科或併科新臺幣二
十萬元以下罰金。
  一、於同一商品或類似商品，使用相同或近似於他人註冊商標之圖樣者。
商標法第六十三條
明知為前條商品而販賣、意圖販賣而陳列、輸出或輸入者，處一年以下有期徒刑、拘
役或科或併科新臺幣五萬元以下之罰金。


司法院資訊處製作；財團法人民間司法改革基金會備份。
